【裁判字號】    92,交簡上,77
【裁判日期】    921226
【裁判案由】    過失傷害
【裁判全文】
臺灣士林地方法院刑事判決                      九十二年度交簡上字第七七號
    上  訴  人
    即  被  告  甲○○○
右列上訴人因過失傷害案件，不服本院士林簡易庭九十二年度士交簡字第一五六四號
中華民國九十二年九月二十五日之第一審判決（聲請案號：九十二年度偵字第三三六
五號），提起上訴，本院管轄之第二審合議庭，判決如左：
    主  文
上訴駁回。
甲○○○緩刑貳年。
    事  實
一、本案經本院審理結果，認第一審以被告甲○○○犯刑法第二百八十四條第一項前
    段過失傷害罪，判處拘役三十日，並諭知易科罰金之折算標準，其認事、用法及
    量刑均無不當，應予維持，並引用第一審判決書記載之事實、證據。
二、被告甲○○○上訴意旨略稱：車禍當時由於雙方當事人已達初步之和解，在告訴
    人乙○請求及顧及告訴人傷勢下，伊即將告訴人送往醫院，雙方並無保留事故現
    場，嗣因賠償金問題無法達成和解，故而走向訴訟一途，雖事後告訴人請求台北
    市車輛行車事故鑑定委員會及台北市政府交通局做事後車禍口述鑑定，但此事後
    口述鑑定是否即可做為認定事實之證據仍有疑義，且台北市政府交通局之鑑定意
    見書亦只簡單說明肇事雙方均涉嫌未保持行車安全間隔，故其證據能力及證據力
    恐有疑義，又伊於本件事故發生後，已於民國九十二年十月二日與告訴人達成和
    解，告訴人亦具狀撤回告訴，卻因簡易庭於受理後迅速於同年九月二十五日判決
    ，致告訴人未能及時撤回本件告訴，故請考量雙方願意成立和解，而為被告無罪
    之判決云云。經查，本件事故發生後雖因雙方均已離開事故現場而未繪製現場圖
    或製作相關表格、筆錄，然被告涉有前開過失犯行，業據告訴人於警、偵訊時指
    述甚明，另依卷附之台北市政府警察局士林分局交通分隊輕微交通事故自行息事
    紀錄表所載，兩車肇事前係同向行駛，告訴人機車在右前，而被告所駕之車在左
    後，係被告之右前車頭與告訴人之機車左側擦撞等情，其上並經被告簽名，有該
    紀錄表在卷可稽。依道路交通安全規則第九十四條第三項規定，駕駛人負有注意
    車前狀況及保持安全間隔之義務，告訴人之機車既在被告之車右前方，被告駕車
    應能注意告訴人機車之狀況及保持行車安全間隔，而當時又無不能注意之情形，
    被告未注意而肇事，顯有過失甚明，台北市政府交通局覆議意見亦採相同之見解
    ，有該局九十二年八月八日北市交五字第○九二三二六六三一○○號函附覆議意
    見書一份在卷可查，另被告於本院調查審理中已坦承其有過失，並就該覆議鑑定
    之意見不再爭執（見本院九十二年十二月十二日審判筆錄），是被告過失犯行，
    洵堪認定。至被告於本院審理時辯稱告訴人亦有過失云云，惟告訴人乙○縱有過
    失，仍不得因此相抵而解免被告之過失責任，並不影響被告過失犯行之認定，附
    此敘明。
三、原審認被告甲○○○所為，係犯過失傷害罪，並於肇事後將告訴人送醫而在警方
    到達醫院後接受警方之調查，符合自首要件，依法減輕其刑，爰適用刑法第二百
    八十四條第一項前段、第六十二條前段、第四十一條第一項前段，罰金罰鍰提高
    標準條例第一條前段、第二條之規定，量處被告拘役三十日，並諭知易科罰金之
    折算標準，其認事用法並無違誤，量刑亦屬妥適，被告上訴為無理由，應予駁回
    。另被告未曾受有期徒刑以上刑之宣告，有臺灣高等法院被告全國前案紀錄表一
    份在卷可參，又被告於原審判決後已與告訴人達成和解，並賠償告訴人新台幣十
    二萬元，業據告訴人到庭陳述在卷，並有撤回告訴狀及協議書各一份附卷足憑，
    被告經此偵查審判過程，自當知所警惕，本院綜核各情，認原審所為上開刑之宣
    告，以暫不執行為適當，併諭知緩刑二年，以啟自新。
據上論斷，應依刑事訴訟法第四百五十五條之一第一項、第三項、第三百六十八條、
第三百七十三條，刑法第七十四條第一款，判決如主文。
本案經檢察官陳家美到庭執行職務。
中      華      民      國      九十二      年  十  二  月    二十六    日
                                臺灣士林地方法院刑事第二庭
                                    審判長法  官  杜  惠  錦
                                          法  官  張  國  棟
                                          法  官  高  愈  杰
右正本證明與原本無異。
本件不得上訴。
                                          書記官  蘇  彥  宇
中      華      民      國      九十二      年  十  二  月     三十     日


司法院資訊處製作；財團法人民間司法改革基金會備份。
